臺灣臺中地方法院刑事判決
110年度簡上字第189號
上  訴  人
即  被  告  林博堅



上列被告因侵占案件，不服本院豐原簡易庭民國110 年3 月22日
第一審判決（原審案號：110 年度豐簡字第136號；聲請簡易判
決處刑案號：109 年度偵字第17279號）而提起上訴，本院管轄
第二審之合議庭判決如下：
    主    文
上訴駁回。
    事實及理由
一、本案經本院審理結果，認第一審判決認事用法及量刑均無不
    當，應予維持，並均引用第一審判決書記載之事實、證據及
    理由如附件。
二、被告林博堅上訴意旨略以：原審判刑過重，並請求給予緩刑
    云云。
三、經查：
  ㈠按刑之量定，係實體法賦予法院得自由裁量之事項，倘未逾
    越法律所規定之範圍，或濫用其權限，即不得任意指為違法
    （最高法院75年台上字第7033號判例意旨參照）。且在同一
    犯罪事實與情節，如別無其他加重或減輕之原因，下級審量
    定之刑，亦無過重或失輕之不當情形，則上級審法院對下級
    審法院之職權行使，原則上應予尊重（最高法院85年度台上
    字第2446號刑事判決意旨參照）。
  ㈡本件原審審酌被告為謀一己之私，即恣意侵占告訴人伯捷汽
    車租賃股份有限公司所有之租賃小客車1 部，對告訴人之合
    法財產權造成之損害非輕，且未能完全賠償告訴人損失，所
    為殊不足取；考量被告之犯罪動機，暨其教育程度，家庭經
    濟狀況，及於犯罪後坦承犯行之犯後態度等一切情狀，量處
    有期徒刑6月，如易科罰金，以新臺幣1000元折算1 日，其
    量刑及所諭知之易科罰金之折算標準均稱允當，揆諸上開說
    明，原審量刑尚無裁量權濫用、過重或失輕之不當或違法之
    處。被告既未能指謫原審上開刑之量定有何濫用情事，是其
    上訴請求能予輕判減低刑期，為無理由，應予駁回。
  ㈢被告雖請求給予緩刑云云，然被告前於民國109年間，因侵占
    案件，經本院110年豐簡字154號判決判處有期徒刑6月、4月
    ，應執行有期徒刑8月，上訴後，經本院110年度簡上字第19
    0號判決上訴駁回確定，有臺灣高等法院被告前案紀錄表1份
    在卷可查，是被告5年內曾因故意犯罪受有期徒刑以上行之
    宣告，與刑法第74條第1項之緩刑規定相違，是被告請求給
    予緩刑，亦無理由，附此敘明。
據上論斷，應依刑事訴訟法第455 條之1 第1 項、第3 項、第37
3 條、第368 條，判決如主文。
本案經檢察官許景森提起公訴，檢察官郭逵到庭執行職務。
中　　華　　民　　國　　111 　年　　1 　　月　　6 　　日
              刑事第十九庭 審判長法  官 李婉玉
                                 法  官 吳逸儒　　　
                                 法  官 林雷安　　　
以上正本證明與原本無異。
不得上訴。
                                書記官  黃英寬
中　　華　　民　　國　　111 　年　　1 　　月　　6 　　日
附件